# 请教陈版主：在建工程转固时间的确认

提问人：hxd520s 时间：2020-11-20 16:33:08
公司为化工企业，在建生产线于 2011 年 9 月份完工并达到企业内部的预定可使用状态， 2012 年 1 月份报政府安全生产监督管理局并准予试生产备案， 2012 年 12 月环境保护局同意公司试生产， 2013 年 6 月环境保护局通过环保竣工验收。
请问：公司在建工程是否应在达到公司内部的预定可使用状态时，结转固定资产，并计提折旧？在未达到相关政府审批前 相关折旧费用计入管理费用？

回答人：chenyiwei
一般可以这样理解。另外可以参考：https://bbs.esnai.com/thread-5430251-1-1.html